# 请教陈老师建筑业收入确认问题

提问人：koushuiaibao 时间：2017-06-24 10:58:33
陈老师好，有一家建筑施工类企业适用完工百分比法，内部已100%验收完工，但与甲方签订的合同中约定“工程已发生并经发承包双方确认的累计金额达到90%后，暂停支付工程进度款，待工程结算完成后支付”。因甲方结算较晚（例如第一年 12 月份完工，次年 2 月份结算），可能会存在结算价与预计总收入不一致问题，我们可以在 12 月份按照100%确认收入吗？还是得等结算后确认收入呢？

回答人：chenyiwei
取决于对最终结算价款与原合同价款之间的差异能否根据历史经验合理估计，预计该差额是否重大，是否可能影响到整体合同的履行结果能否可靠估计的结论等问题。本质上是对不确定性事项的估计和判断。需依据个案具体情况并结合历史经验、行业惯例等来进行讨论。